臺灣臺北地方法院簡易民事判決
111年度北簡字第826號
原      告  良京實業股份有限公司

法定代理人  平川秀一郎

訴訟代理人  郭思妘  
被      告  林海如（原名林玉珠）


上列當事人間請求給付簽帳卡消費款等事件，本院於民國一百一
十一年二月十六日言詞辯論終結，判決如下︰
    主    文
被告應給付原告新臺幣肆萬柒仟壹佰伍拾貳元，及其中新臺幣貳
萬玖仟玖佰肆拾貳元部分，自民國九十七年十二月一日起至民國
一百零四年八月三十一日止，按年息百分之十九點七一計算之利
息，另自民國一百零四年九月一日起至清償日止，按年息百分之
十五計算之利息。
被告應給付原告新臺幣參拾陸萬伍仟捌佰貳拾壹元，及其中新臺
幣參拾陸萬零捌佰陸拾陸元部分，自民國九十六年三月二十五日
起至清償日止，按年息百分之十三點一一四計算之利息，及自民
國九十五年十月二十五日起至清償日止，按上開利率百分之二十
計算之違約金。
訴訟費用新臺幣肆仟伍佰貳拾元由被告負擔。
本判決得假執行。
    事    實
甲、原告方面：
一、聲明：如主文第一、二項所示。
二、陳述略稱：
  ㈠緣被告林海如（原名林玉珠）前向慶豐商業銀行股份有限公
    司（下稱慶豐銀行）申辦信用卡並簽定信用卡使用契約，被
    告得持用核發之信用卡於特約商店記帳消費，但應於當期繳
    款截止日前清償，若於當期繳款截止日前未繳清該期全部信
    用卡帳款時，即表示選擇以循環信用方式繳款，並按實際撥
    付消費款予特約商店之日起，按年息百分之十九點七一按日
    計算利息，若未於當期繳款截止日前，繳付最低應繳金額或
    遲延期限者，另需給付逾期手續費，延滯第一個月加計新臺
    幣（下同）一百五十元、延滯第二個月加計三百元、延滯第
    三個月加計六百元之逾期手續費。
　㈡被告前另向慶豐銀行申請個人信用貸款，借款額度為四十萬
    元，利率前三個月按年息百分之三固定計息，期滿後按放款
    基準利率加年息百分八點七五（4.364％＋8.75％＝13.114％）計
    付利息，未按期攤還本息時，逾期六個月者，按上開利率百
    分之十，超過六個月者，就超過部分，按上開利率百分之二
    十計算之違約金，如有任何一期未如期清償時，視為全部到
    期。
　㈢詎被告未履行繳款義務，尚積欠慶豐銀行信用卡欠款二萬九
    千九百四十二元及利息，借款三十六萬零八百六十六元及利
    息、違約金。嗣慶豐銀行將前揭債權讓與訴外人慶銀資產管
    理股份有限公司（下稱慶銀公司），慶銀公司再於民國九十
    八年三月三十一日將債權轉讓原告並通知被告，被告已積欠
    信用卡欠款四萬七千一百五十二元（含本金二萬九千九百四
    十二元、循環息一萬七千二百一十元），及其中本金部分自
    九十七年十二月一日起至一百零四年八月三十一日止，按年
    息百分之十九點七一計算之利息，另自一百零四年九月一日
    起至清償日止，按年息百分之十五計算之利息；借款於九十
    七年四月十四日起至九十九年十一月二十二日止，繳款八萬
    四千五百零四元，抵充部分利息及費用後，尚積欠三十六萬
    五千八百二十一元，及其中本金三十六萬零八百六十六元部
    分自九十六年三月二十五日起至清償日止，按年息百分之十
    三點一一四計算之利息，及自九十五年十月二十五日起至清
    償日止，按上開利率百分之二十計算之違約金未清償，原告
    屢經催討無果，爰以本件起訴狀繕本送達再度作為債權讓與
    通知，並依消費借貸及債權讓與之法律關係提起本件訴訟。
三、證據：提出信用卡申請書影本一件、信用卡約定條款影本一
    件、分攤表一件、債權讓與證明書影本四件、債權本金餘額
    明細表二件、通知函影本二件、貸款契約影本一件、交易明
    細查詢一件、基準利率歷次調整明細表影本一件及被告戶籍
    謄本一件為證。
乙、被告方面：被告未於言詞辯論期日到場，亦未提出書狀作何
    聲明或陳述。
    理    由
一、程序方面：
  ㈠依原告所提信用卡約定條款第二十五條、貸款契約第十八條
    之約定，兩造合意以臺灣臺北地方法院為第一審管轄法院，
    故本院對本事件具有管轄權。
  ㈡按訴狀送達後，原告不得將原訴變更或追加他訴，但擴張或
    減縮應受判決事項之聲明者，不在此限，民事訴訟法第二百
    五十五條第一項第三款定有明文；前揭規定於簡易程序適用
    之（民事訴訟法第四百三十六條第二項參照）。經查，原告
    聲明第一項原請求被告應給付六萬五千一百五十二元，及其
    中二萬九千九百四十二元，自九十七年十二月一日起至一百
    零四年八月三十一日止，按年息百分之十九點七一計算之利
    息，另自一百零四年九月一日起至清償日止，按年息百分之
    十五計算之利息，及自九十七年十二月一日起至清償日止，
    每月加計付六百元之逾期手續費。嗣於一百一十一年二月十
    六日言詞辯論程序中就聲明第一項主請求金額減縮為四萬七
    千一百五十二元，違約金一萬八千元及聲明第一項末段之逾
    期手續費部分均減縮不請求，參酌前揭規定，程序並無不合
    ，應予准許。
  ㈢本件被告經合法通知未於言詞辯論期日到場，核無民事訴訟
    法第三百八十六條所列各款情形，應依職權由原告一造辯論
    而為判決。
二、原告主張之事實，已據其提出信用卡申請書影本一件、信用
    卡約定條款影本一件、分攤表一件、債權讓與證明書影本四
    件、債權本金餘額明細表二件、通知函影本二件、貸款契約
    影本一件、交易明細查詢一件、基準利率歷次調整明細表影
    本一件及被告戶籍謄本一件為證，經核對相關證物原本無訛
    ，被告未到庭爭執，亦未提出書狀做任何聲明或陳述，堪認
    原告主張為真實。
三、從而，原告本於消費借貸及債權讓與之法律關係，請求被告
    給付四萬七千一百五十二元、三十六萬五千八百二十一元及
    如主文第一、二項所示之利息、違約金，為有理由，應予准
    許。
四、本件係就民事訴訟法第四百二十七條第一項訴訟適用簡易程
    序所為被告敗訴之判決，依同法第三百八十九條第一項第三
    款規定，應依職權宣告假執行。
五、本件訴訟費用額，依後附計算書確定如主文所示金額。
六、據上論結，原告之訴為有理由，依民事訴訟法第四百三十三
    條之三、第七十八條，判決如主文。 
中　　華　　民　　國　　111 　年　　2 　　月　　25　　日
                              臺北簡易庭
                              法      官  文衍正
以上正本係照原本作成。
如對本判決不服，須於判決送達後二十日內向本庭（臺北市重慶
南路一段一百二十六巷一號）提出上訴狀。（須按他造當事人之
人數附繕本）。如委任律師提起上訴者，應一併繳納上訴審裁判
費。
中　　華　　民　　國　　111 　年　　2 　　月　　25　　日
                              書  記  官  高秋芬
訴訟費用計算書：
項        目             金  額（新臺幣）         
第一審裁判費　　           4,520元
合　　　　計　　     　    4,520元 
備註：本件起訴之初原告主請求金額為四十三萬零九百七十三元
      ，故繳納第一審裁判費超過前揭金額，嗣原告減縮主請求
      金額為四十一萬二千九百七十三元，核屬減縮應受判決事
      項之聲明，故原告已繳納第一審裁判費超過前揭訴訟費用
      部分，應由原告自行負擔。